臺灣高等法院臺南分院民事裁定　100年度抗字第160號
抗　告　人　吳慶文
上列抗告人與相對人臺南市政府間返還承租權事件，對於中華民
國100年8月12日臺灣臺南地方法院第一審裁定（100年度訴字第
894號），提起抗告，本院裁定如下：
    主  文
抗告駁回。
抗告訴訟費用新台幣壹仟元由抗告人負擔。
    理  由
一、按提起民事訴訟，應依民事訴訟法第1編第3章第1節、第2節
    規定繳納裁判費，此為必備之程式。又原告之訴，有民事訴
    訟法第249條第1項所列各款情形之一，依其情形可以補正，
    經審判長定期間命其補正而不補正者，法院應以裁定駁回之
    ，亦為同法條第1項所明定。
二、本件抗告人與相對人臺南市政府間請求返還承租權事件，向
    高雄高等行政法院提起行政訴訟，經該院以100年度訴字第
    48號裁定移送原法院，抗告人對上開裁定抗告，經最高行政
    法院以100年度裁字第1521號裁定抗告駁回後，該案現由原
    法院以100年度訴字第894號事件審理，然抗告人提起行政訴
    訟所為訴之聲明及所主張之事實理由，於本件民事訴訟尚難
    逕予適用，且抗告人起訴狀未載明訴訟標的及訴訟標的價額
    ，使原法院無從核定訴訟標的價額，經原法院於100年7月25
    日裁定限抗告人於收受裁定後5日內具狀表明訴訟標的，查
    報訴訟標的價額，並按訴訟標的價額依民事訴訟法第1編第3
    章第1節、第2節之規定補繳裁判費，該項裁定已於100年7月
    29日送達抗告人，有送達證書為憑（原法院卷第19頁），然
    抗告人迄今仍未依法陳報訴訟標的並補繳裁判費，揆之前揭
    說明，其訴應認為不合法。抗告意旨略以：抗告人對管轄權
    爭議提起再審之訴，尚在最高行政法院審理中，應俟審結後
    查報訴訟標的價額，並繳納裁判費云云，因本件抗告人與相
    對人間因租用系爭公有土地所生之爭議，核屬私法上爭議，
    行政法院無受理訴訟之權限，無待抗告人對最高行政法院前
    確定裁定提起再審之結果，即可進行訴訟。是原法院駁回抗
    告人之訴，即無不合，抗告人指摘原裁定不當，求予廢棄，
    為無理由，應予駁回。
三、依民事訴訟法第495條之1、第449條第1項、第95條、第78條
    ，裁定如主文。
中    華    民    國   100    年    9     月    26    日
                  民事第三庭    審判長法  官  黃崑宗
                                      法  官  羅心芳
                                      法  官  蘇重信
上為正本係照原本作成。
本裁定除以適用法規顯有錯誤為理由外，不得再抗告。如提再抗
告，應於收受送達後十日內向本院提出再抗告狀（須附繕本），
並繳納再抗告費新台幣一千元。
提起再抗告應委任律師或具有律師資格之人之委任狀；委任有律
師資格者，另應附具律師資格證書及釋明委任人與受任人有民事
訴訟法第466條之1第1項但書或第2項所定關係之釋明文書影本。
中    華    民    國   100    年    9     月    26    日
                                      書記官  陳嘉琍
【附註】
民事訴訟法第495條之1第2項準用同法第466條之1第1、2項規定
：
(1)對於第二審判決上訴，上訴人應委任律師為訴訟代理人。但上
  訴人或其法定代理人具有律師資格者，不在此限。
(2)上訴人之配偶、三親等內之血親、二親等內之姻親，或上訴人
  為法人、中央或地方機關時，其所屬專任人員具有律師資格並
  經法院認為適當者，亦得為第三審訴訟代理人。
民事訴訟法第466條之2第1項：
  上訴人無資力委任訴訟代理人者，得依訴訟救助之規定，聲請
  第三審法院為之選任律師為其訴訟代理人。